# 请教陈版，关于以非货币性资产出资设立子公司

提问人：sysulaiyb 时间：2023-03-27 21:16:59
请教陈版，A公司现打算将分公司的资产（主要是机器设备等）出资设立子公司，请问A公司长投、新设公司取得的资产和实收资本应该是按账面价值还是评估的公允价值确认？

回答人：chenyiwei
可参考：《中审众环研究 2020 》之“问题1-2-16（以非货币性资产出资设立子公司或对子公司增资的问题——以账面价值为零的无形资产出资）”。